---
title: "Atividade 02"
author: "Marlon da Silva Rogério"
output: word_document
---

## 4.7 > 4.1 
Para comparar a produtividade de quatro variedades de milho, um agrônomo tomou vinte parcelas similares e distribuiu, inteiramente ao acaso, cada uma das 4 variedades em 5 parcelas experimentais. A partir dos dados experimentais fornecidos abaixo, é possível concluir que existe diferença significativa entre as variedades com relação a produtividade, utilizando o nível de significância de 5%?

Dados de origem:
```{r}
dados = c(25, 26, 20, 23, 21,
          31, 25, 28, 27, 24,
          22, 26, 28, 25, 29, 
          33, 29, 31, 34, 28)
```

Plotagem dos dados:

```{r}
tratamento = factor(rep(1:4, each = 5), label = c ("A", "B", "C", "D"))
tratamento
 
boxplot(dados ~ tratamento, col = c (1,2,3,4))
```

Tabela resumo:

```{r}
modelo  = aov(dados ~ tratamento) 
summary(modelo)
```

Considerando o resultado de Pvalor, representado pelo parâmento Pr 
da tabela resumo mostrada pela função summary, é rejeitada a hipótese de 
igualdade de médias, considerando o nível de significância de 5% e que
Fcal = 7.798 é > Ftabelado = 3.06

--
Idetificando tratamentos diferentes por meio do teste de Tukey
Obs: caso não tenha o pacote "laercio" instalado, usar o comando abaixo. 
```{r}
#install.packages("laercio")
require(laercio)
# considerando que o problema pede um nível de significância de 5% 
# nossa nossa taxa de confiabilidade será inversamente proporcional 
# ou seja, 95% (0.95)
LTukey(modelo, which = "tratamento", conf.level = 0.95)
```

Como resultado, o teste de Tukey motra significância em dois grupos de tratramentos. 
O tratamento "D" apresenta o maior grau de significância entre eles, e os trabamentos 
"A"e  "C" não apresentam diferênças siginificativas. 


