---
title: "Atividade 02"
author: "Marlon da Silva Rogério"
output: word_document
---

## 4.7 > 4.4

Dados de origem:
```{r}
dados = c (
  96.0, 95.0, 100.0, 108.0, 120.0, 110.5, 97.0, 92.5,
  90.0, 93.0, 89.0, 88.0, 87.0, 92.5, 87.5, 85.0,
  86.0, 85.0, 105.0, 105.0, 90.0, 100.0, 95.0, 95.0
)
```

Plotagem dos dados:

```{r}
tratamento = factor(rep(1:3, each = 8), label = c ("Parotidectomizado", "Pseudoparotidectomizado", "Normal"))
tratamento

boxplot(dados ~ tratamento, col = c("1", "2", "3"))
```

Tabela resumo:

```{r}
modelo = aov(dados ~ tratamento)
summary(modelo)
```

Considerando o resultado de Pvalor, representado pelo parâmento Pr 
da tabela resumo mostrada pela função summary, é rejeitada a hipótese de 
igualdade de médias, considerando o nível de significância de 5% e que
F calculado (Fcal.) = 6.732 > F tabelado = 3.47

Para isso, foi necessário teste de Tukey para vericiar o grau de diferença
entre os tratamentos.

--

```{r}
require(laercio)
LTukey(modelo, which = "tratamento", conf.level = 0.95)
```

Como resultado, o teste de Tukey mostra significância para o tratamento 
Parotidectomizado.

